【裁判字號】    96,抗,1509
【裁判日期】    970104
【裁判案由】    聲請定其應執行刑
【裁判全文】
臺灣高等法院刑事裁定                  96年度抗字第1509號
抗  告   人
即 受 刑 人  甲○○
                    （現於台灣台北看守所）
上列抗告人因聲請定其應執行刑案件，不服台灣台北地方法院中
華民國96年12月 4日裁定（96年度聲字第2091號），提起抗告，
本院裁定如下：
    主  文
抗告駁回。
    理  由
一、原裁定意旨略以：受刑人甲○○因犯毒品危害防制條例等罪
    ，先後經判處如附表所示之刑確定在案，其中違反毒品危害
    防制條例案件，亦經原審法院96年度易字第1646號判決減刑
    確定。茲檢察官聲請定其應執行之刑，爰依刑法第53條、第
    51條第 5款、第41條第1項前段、第2項規定，定應執行刑為
    有期徒刑6月，如易科罰金以新台幣（下同）1千元折算 1日
    。
二、本件抗告意旨略以：受刑人甲○○於民國95年11月20日所犯
    之毒品危害防制條例案件（確定判決案號：台灣板橋地方法
    院96年度簡字第261號 ），該案應符合中華民國96年罪犯減
    刑條例之規定，得予以減刑，而與另案合併定應執行刑云云
    。
三、按依中華民國96年罪犯減刑條例 (以下簡稱減刑條例) 應減
    刑之罪，已經判決確定尚未執行或執行未完畢者，由檢察官
    或應減刑之人犯聲請最後審理事實之法院裁定之；依本條例
    應減刑之數罪，經二以上之法院裁判確定者，得由一檢察官
    或應減刑之人犯合併向其中一裁判法院聲請裁定之。減刑條
    例第 8條第1項、第3項分別定有明文。又裁判確定前犯數罪
    者，併合處罰之。數罪併罰，有二裁判以上者，依刑法第51
    條之規定，定其應執行之刑，刑法第50條、第53條，分別定
    有明文。因此減刑必須由檢察官或人犯聲請，法院始得裁定
    ，在檢察官或人犯未聲請時，法院自不得就未聲請之事項逕
    為減刑之裁判。
四、經查：
（一）受刑人甲○○因犯毒品危害防制條例等罪，經台灣板橋地
      方法院及台灣台北地方法院先後判處有期徒刑5月（ 確定
      判決案號：台灣板橋地方法院96年度簡字第261號）、6月
      （ 減刑為有期徒刑3月，確定判決案號：台灣台北地方法
      院96年度易字第1646號）確定（判決確定之日期、最後事
      實審法院及案號，均如原裁定附表所示），有各該刑事判
      決書附卷可按，已合於數罪併罰要件，原審法院因而依檢
      察官應定執行刑之聲請，裁定定其應執行之刑為有期徒刑
      6月，如易科罰金以1千元折算 1日，經核於法洵無違誤。
（二）至受刑人所犯毒品危害防制條例之案件（ 確定判決案號：
      台灣板橋地方法院96年度簡字第261號），判處有期徒刑5
      月，受刑人所犯此罪是否得予適用減刑條例，既未經檢察
      官或應減刑之人犯聲請，自屬無從裁定，原審法院依檢察
      官聲請之範圍審酌是否合於上開法條規定而依法定應執行
      刑，未為減刑裁定，適用法律並無違誤。抗告意旨指摘原
      裁定不當，為無理由，應予駁回。
五、據上論斷，應依刑事訴訟法第412條，裁定如主文。
中    華    民    國    97    年    1     月    4     日
                  刑事第十七庭  審判長法  官  趙功恆
                                      法  官  高明哲
                                      法  官  孫惠琳
以上正本證明與原本無異。
不得再抗告。
                                      書記官  張美華
中    華    民    國    96    年    1     月    4     日


司法院資訊處製作；財團法人民間司法改革基金會備份。
